CYRIAC INTESSE

PROFIL

J'ai 22 ans, passionné par les nouvelles technologies. J'aime la musique et le sport, j'ai faits 10 ans de badminton.

Je m'implique à fond dans tous ce que j'entreprend, Je suis toujours positif, j'ai l'esprit d'équipe et de challenge.

CONTACT

- 49 rue St Hilaire, Nogent le Rotrou 28400
- cyriac.intesse@gmail.com
- 06-71-58-98-98

COMPÉTENCES

- Informatiques (pack office)
- Retouches d'images
- Montages vidéos
- CAO (solidworks)
- Travail d'équipes
- Relations clientèles

Langages & Frameworks:

HTML - CSS - PHP - JavaScript -Bootstrap - React - Presatshop

EXPÉRIENCE PROFESSIONNELLE

Interimaire ADWORKS, (Nogent le rotrou - 28)

AOUT 2020 - MARS 2021

- Manutensionnaire
- Ouvrier de ligne

Conseil départemental d'EURE & LOIR, Service Civique (Chartres - 28)

NOVEMBRE 2019 - JUIN 2020

- Apprentissage et accompagnement des personnes handicapées et âgées de l'outil informatique
- Lauréat de l'institut de l'engagement promotion 2020

DFeditions, Bénévola - Conseiller (Le Mans)

OCTOBRE 2018 - AVRIL 2020

- Aide au développement numérique de l'entreprise
- Création et retouche d'images et de vidéos

CitiZenBoards - Le Mans (72), Community mannager/ Webmaster/ Vendeur

AVRIL 2018 - AOÛT 2018

- Gestion et promotion des réseaux sociaux (Instagram, Facebook)
- Création de plusieurs pages web et remplissage de ces dernières
- Retouches d'images via photoshop
- Expérience sur le circuit des 24 h du mans
- Vendeur en micro-mobilité (trottinette électrique)
- Gestion de caisse

E.LECLERC - Margon (28), Conseiller de ventes multimédiaJUIN 2017 - SEPTEMBRE 2017

- Orientation et accompagnement du client pour trou ver, choisir le produit adapté à sa demande
- Gestion des rayons informatique, jeux vidéos, films

FORMATIONS

DÉVELOPPEUR WEB - IMIE 2017-2018

- Bases en développement Web et logiciel
- Bases en Réseaux

BAC TECHNOLOGIQUE STI2D - 2017

• Spécialité innovation technologique et éco-conception